臺灣臺北地方法院民事判決　　　　　　　　 96年度智字第2號
原　　　告　法商路易威登馬爾悌耶公司（LOUIS　VUITTON
　　　　　　MALLETIER.
　　　　　　　　　　　2,R.
　　　　　　　　　　　　FRA.
法定代理人　乙○○
訴訟代理人　謝天仁律師
　　　　　　周憲文律師
　　　　　　陳淑真律師
　　　　　　謝樹藝律師
　　　　　　吳佩玲律師
被　　　告　甲○○
上列當事人間侵權行為損害賠償事件，原告提起刑事附帶民事請
求，經本院刑事庭於中華民國95年11月30日以95年度簡附民字第
63號裁定移送前來，復經本院於中華民國96年1月24日言詞辯論
終結，判決如下：
    主      文
被告應賠償原告新台幣肆拾伍萬元及自民國九十五年十二月十五
日起至清償日止，按年息百分之五計算之利息。
被告應立即停止並不得再使用如附表所示之註冊商標於所指定之
商品。
被告應將如附件所示之內容以十四公分乘以五公分之版面登載於
中國時報全國版報頭下一日。
訴訟費用由被告負擔。
本判決第一項，得假執行。
    事實及理由
甲、程序方面：
    按訴狀送達後，原告不得將原訴變更或追加他訴。但擴張或
    減縮應受判決事項之聲明者，不在此限。民事訴訟法第255
    條第1項第3款定有明文。查，原告原起訴第1項聲明請求被
    告應賠償新台幣（下同）100萬元及自起訴狀繕本送達翌日
    起至清償日止按年息5％計算之利息（見本院95年度簡附民
    字第63號卷第1頁），嗣原告因本院刑事簡易判決所認定查
    獲被告侵害原告商標權商品之零售單價為每件200元至300元
    ，依商標法第63條第1項第3款之規定減縮請求被告賠償金額
    為45萬元（見本院民國96年1月24日言詞辯論筆錄），核原
    告所為係為減縮應受判決事項之聲明，自應准許。
乙、實體方面：
一、原告起訴主張：原告係以設計製作標有LV等各種商標商品著
    稱，相關商品引領時尚流行，迄今達150年，並為精品界之
    領袖，原告擁有多種「LV」、「Louis Vuitton」商標，並
    早已在世界各國取得商標註冊，其在我國境內亦已登記註冊
    並取得商標專用權。被告明知如附表所示之商標圖樣，業經
    原告向經濟部智慧財產局申請註冊登記獲准取得商標專用權
    ，竟自95年1月間某日起，在雅虎奇摩拍賣網站上，公開刊
    登販售上開仿冒商標商品訊息，並以競標方式，約每件200
    元至300元不等之價格，連續販售與不特定人牟利，且使用
    其所有之台北市○○路郵局所開設帳號00000000000000之帳
    戶作為交易匯款帳戶，嗣於同年6月30日上午7時15分許，為
    警在被告位於台北市○○街37-2號3樓住處查獲上情，並扣
    得上開仿冒原告之商標商品共55件，則被告既有侵害原告商
    標權之行為，自應負擔損害賠償責任。被告所販售之仿冒品
    中售價最高為300元，如依據商標法第63條第1項第3款規定
    ，以1,500倍計算損害，原告得請求金額為45萬元，並得訴
    請被告應立即停止並不得再使用如附表所示之註冊商標於所
    指定之商品，及依據商標法第64條之規定，請求被告應將如
    附件所示之內容以14公分乘以5公分之版面登載於中國時報
    全國版報頭下1日。並聲明：(一)如主文第1至3項所示；(二)第1
    項聲明，願供擔保，請准宣告假執行。
二、被告方面：對於刑事案件所認定之事實並無意見，現在已經
    沒有繼續販售侵權產品，對於原告請求之賠償金額，則無資
    力清償等語，資為抗辯。並聲明：原告之訴駁回。
三、得心證之理由：
（一）按當事人對於他造主張之事實，於言詞辯論時不爭執者，
      視同自認。但因他項陳述可認為爭執者，不在此限。民事
      訴訟法第280條第1項定有明文可參。本件原告主張：被告
      有侵害其商標權之行為，經台北地檢署檢察官以95年度偵
      字第18021號號聲請簡易判決處刑，復由本院刑事庭以95
      年度簡字第3611號刑事判決判處被告「連續明知為未得商
      標權人同意，於同一商品，使用相同之註冊商標之商品而
      販賣，處拘役伍拾伍日，如易科罰金，以銀元300元即新
      臺幣900元折算壹日。扣案如附表所示之仿冒商標之商品
      共78件（其中侵害原告之商標權商品共55件）均沒收。」
      業據本院調閱刑事偵審卷宗核閱屬實，且為被告所不爭執
      ，堪信此部分原告之主張為真實。
（二）復按，商標權人對於侵害其商標權者，得請求損害賠償，
      並得請求排除其侵害；有侵害之虞者，得請求防止之。商
      標權人請求損害賠償時，得就查獲侵害商標權商品之零售
      單價500倍至1,500倍之金額。但所查獲商品超過1,500件
      時，以其總價定賠償金額。商標法第61條、第63條第1項
      第3款分別定有明文。經查，本件所查獲被告侵害原告商
      標權之產品共計有LV商標記事本3本、肩背包7個、手提包
      3個、零錢包3個、長夾26個、短夾11個、護照夾1個及鑰
      匙包1個，合計共55件，而被告以每件約200元至300元不
      等之價格，在雅虎奇摩拍賣網站上，公開刊登販售上開仿
      冒商標商品訊息，並以競標方式，連續販售與不特定人牟
      利，則上開仿冒商品之價格遠低於標示原告所有商標之真
      品價格，故原告以300元乘以1,500倍即45萬元計算原告所
      受之損害，自屬合法有據，並得訴請被告立即停止並不得
      再使用如附表所示之註冊商標於指定之商品等侵害商標權
      之行為。
（三）末按，商標權人得請求由侵害商標權者負擔費用，將侵害
      商標權情事之判決書內容全部或一部登載新聞紙。商標法
      第64條定有明文。本件被告侵害原告之商標權，已如前述
      ，從而，原告訴請被告將本件判決之法院名稱、案號及判
      決主文第1、2項部分（即如附件所示之內容）以14公分乘
      以5公分之版面登載於中國時報全國版報頭下1日，為回復
      信用之必要方法，應予准許。
四、綜上所述，原告依據侵權行為之法律關係，訴請被告賠償45
    萬元及自起訴狀繕本送達翌日（即95年12月15日）起至清償
    日止按年息5％計算之利息，並立即停止且不得再使用如附
    表所示之註冊商標於所指定之商品，暨登載如附件所示之本
    件民事判決內容部分，為有理由，自應准許。
五、假執行之宣告：
    本判決第一項命被告給付部分，未逾新台幣50萬元，自應由
    本院依職權宣告假執行。
六、因本件事證已臻明確，兩造其餘主張陳述及所提之證據，經
    本院斟酌後，認與判決結果不生影響，均毋庸再予論述，附
    此敘明。
七、訴訟費用負擔之依據：依民事訴訟法第78條。
中　　華　　民　　國　　96　　年　　1 　　月　　31　　日
                  民事第四庭    法　官　黃柄縉
以上正本係照原本作成
如對本判決上訴，須於判決送達後20日內向本院提出上訴狀
中　　華　　民　　國　　96　　年　　1 　　月　　31　　日
                    　　　　　　書記官　楊湘雯
附件
臺灣臺北地方法院96年度智字第2號侵權行為損害賠償事件民事
判決，判決主文如下：一、被告甲○○應賠償原告法商路易威登
馬爾悌耶（LOUIS VUITTON MALLETIER）新台幣肆拾伍萬元及自
民國九十五年十二月十五起至清償日止，按年息百分之五計算之
利息。二、被告甲○○應立即停止並不得再使用如附表所示之註
冊商標於所指定之商品。
